臺灣臺中地方法院刑事判決　100年度訴字第1178號
公　訴　人　臺灣臺中地方法院檢察署檢察官
被　　　告　蔡東諭
指定辯護人　本院公設辯護人戴遐齡
被　　　告　朱世傑
指定辯護人　吳念恒律師
上列被告因違反毒品危害防制條例案件，經檢察官提起公訴（99
年度偵字第19029 號、第21795 號、第22142 號），本院判決如
下：
    主    文
朱世傑共同犯如附表所示等罪，各處如附表分別處刑欄所示之刑
。應執行有期徒刑肆年貳月。販賣第二級毒品甲基安非他命所得
計新臺幣柒仟元應與蔡東諭連帶沒收，如全部或一部不能沒收時
，以其與蔡東諭之財產連帶抵償之。未扣案ＳＯＮＹ廠牌不詳型
號行動電話壹支（含之0000000000號ＳＩＭ卡壹張）
應與蔡東諭連帶沒收，如全部或一部不能沒收時，與蔡東諭連帶
追徵其價額。
蔡東諭共同犯如附表所示等罪，各處如附表分別處刑欄所示之刑
。又犯幫助販賣第二級毒品罪，共二罪，各處有期徒刑貳年。應
執行有期徒刑肆年陸月。販賣第二級毒品甲基安非他命所得計新
臺幣柒仟元應與朱世傑連帶沒收，如全部或一部不能沒收時，以
其與朱世傑之財產連帶抵償之。未扣案ＳＯＮＹ廠牌不詳型號行
動電話壹支（含之0000000000號ＳＩＭ卡壹張）應與
朱世傑連帶沒收，如全部或一部不能沒收時，與朱世傑連帶追徵
其價額。
    事    實
一、朱世傑、蔡東諭明知甲基安非他命係毒品危害防制條例第2
    條第2 項第2 款所規定之第二級毒品，不得非法販賣、持有
    ，竟共同基於販賣第二級毒品甲基安非他命以營利之犯意聯
    絡，利用蔡東諭所持用門號0000000000號SONY廠牌不詳型號
    之行動電話1 支，作為對外聯絡販毒工具，販賣第二級毒品
    甲基安非他命與游宗憲、吳若語、郭政達（聯絡電話、聯絡
    時間、交易時間、交易地點、次數、數量與價格即所得並總
    所得均詳如附表所示）。
二、朱世傑於99年6 月9 日21時14分許，以所有持用門號為0000
    000000號行動電話與郭世俊所持用門號0000000000號行動電
    話聯繫，通話期間郭世俊提及要購買價值1000元之甲基安非
    他命，朱世傑隨即與上手詹健達聯絡購買郭世俊所需之甲基
    安非他命事宜，嗣朱世傑購妥甲基安非他命後，於翌（10）
    日凌晨2 時許（起訴書誤載為99年6 月9 日），以所有持用
    上開門號0000000000號行動電話與郭世俊所持用門號000000
    0000號行動電話聯繫，約定在臺中縣潭子鄉○○路○ 段之中
    油加油站前交易毒品（朱世傑販賣第二級毒品部分，業經本
    院以99年度訴字第2419號判決判處有期徒刑3 年6 月確定）
    。詎蔡東諭明知朱世傑欲攜帶郭世俊所購買之第二級毒品甲
    基安非他命前往約定地點交易，竟基於幫助販賣甲基安非他
    命犯意，駕駛不詳車號之機車附載朱世傑至上開約定地點，
    由朱世傑將第二級毒品甲基安非他命1 小包交付與郭世俊，
    並向郭世俊收取1000元。
三、朱世傑於99年6 月28日下午2 時許，在不詳地點接獲陳哲宇
    以所持用門號0000000000號行動電話撥入其所有持用上開門
    號0000000000號行動電話，陳哲宇提及購買價值6500元之第
    二級毒品甲基安非他命1 包，並約定2 小時後在臺中縣潭子
    鄉○○路172 巷19弄18號陳哲宇住處附近172 巷內交易毒品
    ，朱世傑隨即與上手詹健達聯絡購買陳哲宇所需之甲基安非
    他命。嗣朱世傑購妥甲基安非他命後，欲依約前往交易地點
    ，詎蔡東諭明知朱世傑欲攜帶陳哲宇所購買之第二級毒品甲
    基安非他命前往約定地點交易，竟基於幫助販賣甲基安非他
    命犯意，於同日16時許，駕駛不詳車號之機車附載朱世傑至
    上開約定地點，由朱世傑交付甲基安非他命1 包與陳哲宇，
    並收取價金6500元。
四、嗣於99年7 月19日上午6 時35分許，經警持本院所核發搜索
    票至臺中縣豐原市（現已改制為臺中市豐原區○○○路87號
    5 樓之4 朱世傑住處執行搜索，扣得朱世傑所有供對外聯絡
    販毒使用之門號0000000000號Piere Cardin廠牌行動電話1
    支。
五、案經臺灣臺中地方法院檢察署檢察官自動檢舉，並指揮臺中
    縣警察局（現已改制為臺中市政府警察局）刑警大隊第一隊
    調查後偵查起訴。
    理    由
壹、證據能力部分：
一、按被告以外之人於偵查中向檢察官所為之陳述，除顯有不可
    信之情況者外，得為證據，刑事訴訟法第159 條之1 第2 項
    定有明文。而所謂不可信情況之認定，法院應審酌被告以外
    之人於陳述時之外在環境及情況，例如：陳述時之心理狀況
    、有無受到外力干擾等，以為判斷之依據，故係決定陳述有
    無證據能力，而非決定陳述內容之證明力。是被告以外之人
    前於偵查中已具結而為證述，除反對該項供述得具有證據能
    力之一方，已釋明「顯有不可信之情況」之理由外，皆得為
    證據；又司法實務運作上，咸認偵查中檢察官向被告以外之
    人所取得之陳述，原則上均能遵守法律規定，不致違法取供
    ，其可信性極高，因而明定除顯有不可信之情況者外，得為
    證據，即被告以外之人於偵查中依法應具結者已具結，向檢
    察官所為之陳述，原則上具有證據能力，於例外「顯有不可
    信之情況」，始不具證據能力。本案證人游宗憲、吳若語、
    郭政達、陳哲宇、郭世俊分別於檢察官偵查時，均以證人之
    身份，經檢察官告以具結之義務及偽證之處罰，均經具結而
    擔保其證述之真實性，復無證據顯示係遭受強暴、脅迫、詐
    欺、利誘等外力干擾情形，或在影響其等心理狀況致妨礙其
    自由陳述等顯不可信之情況下所為，上揭證人於偵訊時之陳
    述既無顯不可信之情況，依上開說明，自均有證據能力。
二、又本件下列引為判決基礎之各項非供述證據，被告及其辯護
    人、檢察官均不爭執其證據能力，亦未曾於言詞辯論終結前
    聲明異議，本院審酌各該證據作成時之情況，並無違法取證
    之瑕疵，認以之作為證據為適當，依刑事訴訟法第159條之5
    之規定，均有證據能力。
貳、實體部分：
二、認定犯罪事實所憑之證據及理由：
(一)、被告朱世傑共同販賣第二級毒品甲基安非他命部分：
(1)、訊據被告朱世傑對於上開犯罪事實，於警詢、偵訊及本院審
    理時均坦承不諱，核與證人游宗憲、吳若語、郭政達於警詢
    及偵訊時證述情節相符，又門號0000000000號行動電話確係
    被告蔡東諭以其母蔡劉美名義申請而由被告蔡東諭使用，此
    亦據被告蔡東諭自白在卷，此外並有遠傳電信0000000000號
    資料查詢、門號0000000000通訊監察譯文、游宗憲指認之事
    實簡列表、吳若語手機翻拍照片5 張、郭世俊指認之事實簡
    列表影本、陳哲宇指認之事實簡列表影本、臺中縣警察局刑
    警大隊指認犯罪嫌疑人紀錄表、被指認人相片一覽表及被指
    認人編號及真實年籍之對照表影本附卷及扣案之被告朱世傑
    所有Piere Cardin廠牌行動電話1 支（含0000000000號SIM
    卡1 張）可佐。綜上，被告朱世傑上開自白與事實相符，應
    堪採信。
(2)、又被告朱世傑固坦承如附表所示各次販賣甲基安非他命之行
    為，然並未詳述各次如何得利之情形，因之就實際價差利得
    部分，尚屬難以查知。惟邇來政府為杜絕毒品之氾濫，對於
    查緝施用及販賣毒品之工作，無不嚴加執行，販賣毒品又涉
    重罪，若無利可圖，當無輕易而為之理。被告朱世傑與證人
    游宗憲、吳若語、郭政達間並無特殊情誼關係，竟甘冒重典
    與其等交易毒品，並均收受有對價，實已堪認被告朱世傑各
    確有營利之意圖無訛。
(3)、按甲基安非他命係毒品危害防制條例第2 條第2 項第2 款所
    規定之第二級毒品，不得非法販賣、持有。次按毒品危害防
    制條例第4 條所規定之販賣毒品罪，其行為態樣，可分為販
    入、賣出、販入後復行賣出等三種情形。其中販入或賣出，
    有一於此，其犯罪固屬完成；但在販入後復行賣出之場合，
    行為人意圖營利而販入毒品後即再行出售，乃二個舉動之接
    續實行，仍祇成立一個販賣既遂罪（最高法院96年度台上字
    第3551號、97年度台上字第352 號判決參照）。本件被告朱
    世傑先後4 次向詹健達販入甲基安非他命後，即再分別販賣
    與證人游宗憲、吳若語、郭政達，其各次販入後即再行出售
    ，均係二個舉動之接續實行，各應成立一個販賣既遂罪。核
    被告朱世傑就附表所為，均係犯毒品危害防制條例第4 條第
    2 項之販賣第二級毒品罪。公訴意旨就被告意圖營利，先後
    4 次向詹健達販入甲基安非他命之部分，雖未據起訴，惟因
    與附表所示再分別販賣與證人游宗憲、吳若語、郭政達之牟
    利行為間有實質上一罪關係，自應由本院併予審理，併此敘
    明。被告朱世傑4 次販賣而持有第二級毒品甲基安非他命之
    低度行為，均為販賣第二級毒品甲基安非他命之高度行為所
    吸收，皆不另論罪。被告朱世傑就4 次販賣第二級毒品甲基
    安非他命之犯行與被告蔡東諭間有犯意聯絡與行為分擔，為
    共同正犯。而被告朱世傑所為上開4 罪間，犯意各別，行為
    互殊，應予分論併罰。被告朱世傑就本案4 次販賣第二級毒
    品甲基安非他命犯行，業於警詢、檢察官偵訊及本院審理中
    自白犯行，爰依毒品危害防制條例第17條第2 項之規定，減
    輕其刑。
(4)、至於被告朱世傑雖於本院審理時供出其販賣與證人游宗憲、
    吳若語、郭政達之第二級毒品甲基安非他命之來源，係向詹
    健達販入之甲基安非他命。惟查本案被告朱世傑尚未供出毒
    品來源之前，警方已因依通訊監察結果得知被告朱世傑有向
    詹健達販入第二級毒品並販賣與證人郭世俊，此有臺中縣警
    察局99年7 月17日製作之偵查報告書及通訊監察譯文附卷（
    臺灣臺中地方法院檢察署99年度偵字第17428 號卷(二)第6 頁
    至第114 頁）可佐，且被告朱世傑於99年9 月30日本院99年
    度訴字第2419號另案審理被告朱世傑販賣第二級毒品案件時
    供稱：伊在詹健達販賣第二級毒品案件（臺灣臺中地方法院
    檢察署以99年偵字19028 號）之警詢或檢察官偵查中均未曾
    到庭作證曾向詹健達販入甲基安非他命等語（參見本院99年
    度訴字第2419號卷第129 至130 頁），顯見詹健達遭查獲販
    賣第二級毒品，並非因被告供出其向詹健達販入第二級毒品
    之來源，因而查獲詹健達，自無毒品危害防制條例第17條第
    1 項：「犯第4 條至第8 條、第10條或第11條之罪，供出毒
    品來源，因而查獲其他正犯或共犯者，減輕或免除其刑。」
    之規定適用，而予減輕或免除其刑，附此敘明。
(5)、爰審酌被告朱世傑明知毒品交易，害人不淺，仍無視於毒品
    對於國人之健康之戕害及國家對於杜絕毒品犯罪之禁令，販
    賣第二級毒品甲基安非他命，其行殊值非難，惟犯後自警詢
    、偵訊及本院均坦承犯行，態度良好頗有悔意，販賣之第二
    級毒品甲基安非他命數量非鉅，兼衡其犯罪之動機、目的、
    手段、方法、品行、高中肄業之智識程度、從事機械鈑金工
    作之經濟狀況( 見其警詢筆錄受詢問人資料) 等一切情狀，
    分別量處如主文所示之刑，並定其應執行之刑。
(6)、另按刑法第59條規定犯罪情狀可憫恕者，得酌量減輕其刑，
    固為法院依法得自由裁量之事項，然非漫無限制，必須犯罪
    另有特殊之原因與環境，在客觀上足以引起一般同情，認為
    即予宣告法定低度刑期尤嫌過重者，始有其適用。是為此項
    裁量減刑時，必須就被告全部犯罪情狀予以審酌在客觀上是
    否有足以引起社會上一般人之同情，而可憫恕之情形，始稱
    適法（最高法院88年度臺上字第6683號判決要旨參照）。本
    案被告朱世傑所為係販賣第二級毒品甲基安非他命之犯行，
    而毒品戕害國人健康，嚴重影響社會治安，眾所皆知，故政
    府立法嚴禁販賣毒品，並以高度刑罰來遏止毒品氾濫之問題
    ，而被告正值青壯，捨正途不就，冀圖藉此之途徑以獲取不
    法之所得，造成相當之危害，此等犯罪情狀，在客觀上不足
    引起一般人之同情。本院認被告朱世傑就附表所示之販賣第
    二級毒品犯行，經依毒品危害防制條例第17條第2 項之規定
    減輕其刑後，均無法重情輕之情形可言，核無刑法第59條規
    定之適用，併予敘明。
(7)、沒收部分：
、被告朱世傑與被告蔡東諭，因販賣第二級毒品甲基安非他命
    之犯罪所得部分，雖未扣案，然無證據證明已不存在，應依
    同條例第19條第1 項規定，宣告連帶沒收，如全部或一部不
    能沒收時，應以被告蔡東諭、朱世傑之財產連帶抵償之。
、至未扣案之SONY廠牌不詳型號行動電話1 支（含0000000000
    號SIM 卡1 張，係被告蔡東諭以其母蔡劉美名義申請，由被
    告蔡東諭使用，為被告蔡東諭所有) ，係被告蔡東諭所有供
    與被告朱世傑共同販賣甲基安非他命與證人游宗憲、吳若語
    、郭政達所用之物，業據被告蔡東諭供承在卷，雖未據扣案
    ，惟無證據證明業已滅失，依毒品危害防制條例第19條第1
    項規定，應於販賣第二級毒品罪名中諭知與被告蔡東諭連帶
    沒收，又依毒品危害防制條例第19條第1 項規定，如全部或
    一部不能沒收時，與被告蔡東諭連帶追徵其價額。
、另扣案之被告朱世傑所有Piere Cardin廠牌行動電話1 支（
    含0000000000號SIM 卡1 張），係被告朱世傑所有供另案（
    本院99年度訴字第2419號案件）販賣第二級毒品甲基安非他
    命之用，與本案犯罪事實無關，且已於該案中宣告沒收，爰
    於本案不宣告沒收。
(二)、被告蔡東諭共同販賣第二級毒品甲基安非他命及幫助販賣第
    二級毒品甲基安非他命部分：
(1)、訊據被告蔡東諭對於上開犯罪事實，於警詢、偵訊及本院審
    理時均坦承不諱，核與證人游宗憲、吳若語、郭政達、郭世
    俊、陳哲宇於警詢及偵訊時證述情節相符，又門號00000000
    00號行動電話確係被告蔡東諭以其母蔡劉美名義申請而由被
    告蔡東諭使用，此亦據被告蔡東諭自白在卷，此外並有亞太
    行動0000000000號資料查詢附卷足稽。此外，並有被告朱世
    傑所使用之門號0000000000號行動電話通訊監察譯文（參見
    臺中地方法院檢察署99年度偵字第19029 號卷第18頁）可佐
    。綜上，被告蔡東諭上開自白與事實相符，應堪採信。
(2)、又被告蔡東諭固坦承如附表所示各次共同販賣甲基安非他命
    之行為，然並未詳述各次如何得利之情形，因之就實際價差
    利得部分，尚屬難以查知。惟邇來政府為杜絕毒品之氾濫，
    對於查緝施用及販賣毒品之工作，無不嚴加執行，販賣毒品
    又涉重罪，若無利可圖，當無輕易而為之理。被告朱世傑與
    證人游宗憲、吳若語、郭政達間並無特殊情誼關係，竟甘冒
    重典與其等交易毒品，並均收受有對價，實已堪認被告朱世
    傑各確有營利之意圖無訛。
(3)、核被告蔡東諭所為，係犯毒品危害防制條例第4 條第2 項之
    販賣第二級毒品罪及刑法第30條第1 項、毒品危害防制條例
    第4 條第2 項之幫助販賣第二級毒品罪。被告蔡東諭4 次販
    賣而持有第二級毒品甲基安非他命之低度行為，均為販賣第
    二級毒品甲基安非他命之高度行為所吸收，皆不另論罪。被
    告蔡東諭就4 次販賣第二級毒品甲基安非他命之犯行與被告
    朱世傑間有犯意聯絡與行為分擔，為共同正犯。而被告所為
    上開6 罪間，犯意各別，行為互殊，應予分論併罰。被告所
    為幫助販賣第二級毒品甲基安非他命之犯行部分，為幫助犯
    ，依刑法第30條第2 項之規定減輕其刑。被告就本案4 次販
    賣第二級毒品甲基安非他命及2 次幫助販賣第二級毒品甲基
    安非他命犯行，業於警詢、檢察官偵訊及本院審理中自白犯
    行，爰依毒品危害防制條例第17條第2 項之規定，減輕其刑
    。而被告就2 次幫助販賣第二級毒品甲基安非他命犯行，均
    有2 種以上刑之減輕事由，均應遞減其刑。
(5)、爰審酌被告蔡東諭明知毒品交易，害人不淺，仍無視於毒品
    對於國人之健康之戕害及國家對於杜絕毒品犯罪之禁令，與
    被告朱世傑共同販賣第二級毒品甲基安非他命，及幫助被告
    朱世傑販賣第二級毒品甲基安非他命，其行殊值非難，惟犯
    後自警詢、偵訊及本院均坦承犯行，態度良好頗有悔意，販
    賣之第二級毒品甲基安非他命數量非鉅，次數非多，兼衡其
    犯罪之動機、目的、手段、方法、品行、五專畢業之智識程
    度、無業之經濟狀況( 見其警詢筆錄受詢問人資料) 等一切
    情狀，分別量處如主文所示之刑，並定其應執行之刑。
(6)、另按刑法第59條規定犯罪情狀可憫恕者，得酌量減輕其刑，
    固為法院依法得自由裁量之事項，然非漫無限制，必須犯罪
    另有特殊之原因與環境，在客觀上足以引起一般同情，認為
    即予宣告法定低度刑期尤嫌過重者，始有其適用。是為此項
    裁量減刑時，必須就被告全部犯罪情狀予以審酌在客觀上是
    否有足以引起社會上一般人之同情，而可憫恕之情形，始稱
    適法（最高法院88年度臺上字第6683號判決要旨參照）。本
    案被告蔡東諭所為係販賣第二級毒品甲基安非他命之犯行，
    而毒品戕害國人健康，嚴重影響社會治安，眾所皆知，故政
    府立法嚴禁販賣毒品，並以高度刑罰來遏止毒品氾濫之問題
    ，而被告正值青壯，捨正途不就，冀圖藉此之途徑以獲取不
    法之所得，造成相當之危害，此等犯罪情狀，在客觀上不足
    引起一般人之同情。本院認被告蔡東諭就附表所示之販賣第
    二級毒品犯行及2 次幫助販賣第二級毒品犯行，經依毒品危
    害防制條例第17條第2 項之規定減輕其刑後，均無法重情輕
    之情形可言，核無刑法第59條規定之適用，併予敘明。
(7)、沒收部分：
、被告蔡東諭與被告朱世傑，因販賣第二級毒品甲基安非他命
    之犯罪所得部分，雖未扣案，然無證據證明已不存在，應依
    同條例第19條第1 項規定，宣告連帶沒收，如全部或一部不
    能沒收時，應以被告蔡東諭、朱世傑之財產連帶抵償之。
、至未扣案之SONY廠牌不詳型號行動電話1 支（含0000000000
    號SIM 卡1 張，係被告蔡東諭以其母蔡劉美名義申請，由被
    告蔡東諭使用，為被告蔡東諭所有) ，係被告蔡東諭所有供
    與被告朱世傑共同販賣甲基安非他命與證人游宗憲、吳若語
    、郭政達所用之物，業據被告蔡東諭供承在卷，雖未據扣案
    ，惟無證據證明業已滅失，依毒品危害防制條例第19條第1
    項規定，應於販賣第二級毒品罪名中諭知與被告朱世傑連帶
    沒收，又依毒品危害防制條例第19條第1 項規定，如全部或
    一部不能沒收時，與被告朱世傑連帶追徵其價額。
、另因幫助犯僅係對於犯罪構成要件以外行為為加工，並無共
    同犯罪之意思，自不適用該責任共同原則，對於正犯所有供
    犯罪所用之物或犯罪所得之物，亦為沒收之諭知（最高法院
    91年度台上字第5583號判決可憑），是被告蔡東諭2 次幫助
    被告朱世傑販賣第二級毒品甲基安非他命犯行，對於正犯「
    被告朱世傑」該2 次販賣毒品所得及扣案被告朱世傑所有供
    販賣第二級毒品甲基班非他命所用之Piere Cardin廠牌行動
    電話1 支（含0000000000號SIM 卡1 張），自無從為沒收之
    諭知，附此說明。
據上論斷，應依刑事訴訟法第299條第1項前段，毒品危害防制條
例第4 條第2 項、第17條第2 項、第19條第1 項，刑法第11條前
段、第28條、第30條第1 項前段、第2 項、第51條第5 款，判決
如主文。
本案經檢察官沙小雯到庭執行職務。
中    華    民    國   100    年    8     月    31    日
                  刑事第六庭  審 判 長  鍾堯航
                              法    官  郭德進
                              法    官  李立傑
以上正本證明與原本無異。
如不服本判決，應於送達後十日內向本院提出上訴狀（須附繕本
），上訴於臺灣高等法院臺中分院。
                              書 記 官  陳怡臻
中    華    民    國   100    年    8     月    31    日
附表：蔡東諭、朱世傑共同販賣甲基安非他命部分
┌──┬────┬─┬────┬────┬────┬────┬───────┬─────┬─────────────────┬───────┐
│編號│買    家│次│買家使用│被告使用│聯絡時間│約定交易│約定交易地點及│交易數量與│           分 別 處 刑            │備         註 │
│    │        │數│電話門號│電話門號│        │時間    │交易方式      │價值即所得│                                  │              │
│    │        │  │        │        │        │        │              │          │                                  │              │
├──┼────┼─┼────┼────┼────┼────┼───────┼─────┼─────────────────┼───────┤
│1.  │游宗憲  ││0000-000│被告蔡東│99年3 月│左列聯絡│臺中縣豐原市（│價值1,000 │蔡東諭、朱世傑共同販賣第二級毒品，│              │
│偵、│        │  │602     │諭所使用│中旬不詳│時間後不│現已改制為臺中│元之甲基安│各處有期徒刑年陸月。販賣第二級毒│              │
│審均│        │  │        │0000-000│日期    │久      │市豐原區）合作│非他命。  │品甲基安非他命所得新臺幣壹仟元應連│              │
│自白│        │  │        │202號（ │        │        │街不詳地點之  │          │帶沒收，如全部或一部不能沒收時，以│              │
│    │        │  │        │SONY廠牌│        │        │7-11便利商店前│          │蔡東諭、朱世傑之財產連帶抵償之。未│              │
│    │        │  │        │不詳型號│        │        │。            │          │扣案之SONY廠牌不詳型號行動電話壹支│              │
│    │        │  │        │之行動電│        │        ├───────┤          │（含0000000000號SIM 卡壹張）應連帶│              │
│    │        │  │        │話）    │        │        │游宗憲以電話聯│          │沒收，如全部或一部不能沒收時，連帶│              │
│    │        │  │        │        │        │        │絡被告蔡東諭購│          │追徵其價額。                      │              │
│    │        │  │        │        │        │        │買甲基安非他命│          │                                  │              │
│    │        │  │        │        │        │        │事宜，被告蔡東│          │                                  │              │
│    │        │  │        │        │        │        │諭將數量及約定│          │                                  │              │
│    │        │  │        │        │        │        │地點告知被告朱│          │                                  │              │
│    │        │  │        │        │        │        │世傑，2 人攜帶│          │                                  │              │
│    │        │  │        │        │        │        │甲基安非他命前│          │                                  │              │
│    │        │  │        │        │        │        │往約定地點，由│          │                                  │              │
│    │        │  │        │        │        │        │蔡東諭交甲基安│          │                                  │              │
│    │        │  │        │        │        │        │非他命交付與游│          │                                  │              │
│    │        │  │        │        │        │        │宗憲，游宗憲交│          │                                  │              │
│    │        │  │        │        │        │        │付價金1000元與│          │                                  │              │
│    │        │  │        │        │        │        │被告蔡東諭再轉│          │                                  │              │
│    │        │  │        │        │        │        │交與被告朱世傑│          │                                  │              │
│    │        │  │        │        │        │        │。            │          │                                  │              │
│    │        │  │        │        │        │        │              │          │                                  │              │
│    │        │  │        │        │        │        │              │          │                                  │              │
│    │        │  │        │        │        │        │              │          │                                  │              │
│    │        │  │        │        │        │        │              │          │                                  │              │
│    │        │  │        │        │        │        │              │          │                                  │              │
│    │        │  │        │        │        │        │              │          │                                  │              │
│    │        ├─┼────┼────┼────┼────┼───────┼─────┼─────────────────┼───────┤
│    │        ││同    上│被告蔡東│99年3 月│左列聯絡│臺中縣豐原市（│價值500 元│蔡東諭、朱世傑共同販賣第二級毒品，│              │
│    │        │  │        │諭所使用│底不詳日│時間後不│現已改制為臺中│之甲基安非│各處有期徒刑年陸月。販賣第二級毒│              │
│    │        │  │        │0000-000│期      │久      │市豐原區）田心│他命。    │品甲基安非他命所得新臺幣伍佰元應連│              │
│    │        │  │        │202號（ │        │        │路2 段22 8號游│          │帶沒收，如全部或一部不能沒收時，以│              │
│    │        │  │        │SONY廠牌│        │        │宗憲住處。    │          │蔡東諭、朱世傑之財產連帶抵償之。未│              │
│    │        │  │        │不詳型號│        │        ├───────┤          │扣案之SONY廠牌不詳型號行動電話壹支│              │
│    │        │  │        │之行動電│        │        │游宗憲以電話聯│          │（含0000000000號SIM 卡壹張）應連帶│              │
│    │        │  │        │話）    │        │        │絡被告蔡東諭購│          │沒收，如全部或一部不能沒收時，連帶│              │
│    │        │  │        │        │        │        │買甲基安非他命│          │追徵其價額。                      │              │
│    │        │  │        │        │        │        │事宜，被告蔡東│          │                                  │              │
│    │        │  │        │        │        │        │諭將數量及約定│          │                                  │              │
│    │        │  │        │        │        │        │地點告知被告朱│          │                                  │              │
│    │        │  │        │        │        │        │世傑，2 人攜帶│          │                                  │              │
│    │        │  │        │        │        │        │甲基安非他命前│          │                                  │              │
│    │        │  │        │        │        │        │往約定地點，由│          │                                  │              │
│    │        │  │        │        │        │        │蔡東諭交甲基安│          │                                  │              │
│    │        │  │        │        │        │        │非他命交付與游│          │                                  │              │
│    │        │  │        │        │        │        │宗憲，游宗憲交│          │                                  │              │
│    │        │  │        │        │        │        │付價金500 元與│          │                                  │              │
│    │        │  │        │        │        │        │被告蔡東諭再轉│          │                                  │              │
│    │        │  │        │        │        │        │交與被告朱世傑│          │                                  │              │
│    │        │  │        │        │        │        │。            │          │                                  │              │
├──┼────┼─┼────┼────┼────┼────┼───────┼─────┼─────────────────┼───────┤
│2.  │吳若雨  ││不詳電話│被告蔡東│99年7 月│左列聯絡│臺中縣豐原市（│價值4,500 │蔡東諭、朱世傑共同販賣第二級毒品，│              │
│偵、│        │  │號碼    │諭所使用│14日晚上│時間後不│現已改制為臺中│元之甲基安│各處有期徒刑年捌月。販賣第二級毒│              │
│審均│        │  │        │0000-000│不詳時間│久      │市豐原區）中正│非他命    │品甲基安非他命所得新臺幣肆仟伍佰元│              │
│自白│        │  │        │202號（ │        │        │路與成功路口  │          │應連帶沒收，如全部或一部不能沒收時│              │
│    │        │  │        │SONY廠牌│        │        ├───────┤          │，以蔡東諭、朱世傑之財產連帶抵償之│              │
│    │        │  │        │不詳型號│        │        │吳若語以電話聯│          │。未扣案之SONY廠牌不詳型號行動電話│              │
│    │        │  │        │之行動電│        │        │絡被告蔡東諭購│          │壹支（含0000000000號SIM 卡壹張）應│              │
│    │        │  │        │話）    │        │        │買甲基安非他命│          │連帶沒收，如全部或一部不能沒收時，│              │
│    │        │  │        │        │        │        │事宜，被告蔡東│          │連帶追徵其價額。                  │              │
│    │        │  │        │        │        │        │諭將數量及約定│          │                                  │              │
│    │        │  │        │        │        │        │地點告知被告朱│          │                                  │              │
│    │        │  │        │        │        │        │世傑，2 人攜帶│          │                                  │              │
│    │        │  │        │        │        │        │甲基安非他命前│          │                                  │              │
│    │        │  │        │        │        │        │往約定地點，由│          │                                  │              │
│    │        │  │        │        │        │        │蔡東諭交甲基安│          │                                  │              │
│    │        │  │        │        │        │        │非他命交付與吳│          │                                  │              │
│    │        │  │        │        │        │        │若語，吳若語交│          │                                  │              │
│    │        │  │        │        │        │        │付價金4500元與│          │                                  │              │
│    │        │  │        │        │        │        │被告蔡東諭再轉│          │                                  │              │
│    │        │  │        │        │        │        │交與被告朱世傑│          │                                  │              │
│    │        │  │        │        │        │        │。            │          │                                  │              │
├──┼────┼─┼────┼────┼────┼────┼───────┼─────┼─────────────────┼───────┤
│3.  │郭政達  ││不詳電話│被告蔡東│99年3 月│左列聯絡│臺中縣豐原市（│價值1,000 │蔡東諭、朱世傑共同販賣第二級毒品，│              │
│偵、│        │  │號碼    │諭所使用│間不詳日│時間後不│現已改制為臺中│元之甲基安│各處有期徒刑年陸月。販賣第二級毒│              │
│審均│        │  │        │0000-000│期      │久      │市豐原區）合作│非他命。  │品甲基安非他命所得新臺幣壹仟元應連│              │
│自白│        │  │        │202號（ │        │        │街97巷19 號 被│          │帶沒收，如全部或一部不能沒收時，以│              │
│    │        │  │        │SONY廠牌│        │        │告蔡東諭住處  │          │蔡東諭、朱世傑之財產連帶抵償之。未│              │
│    │        │  │        │不詳型號│        │        ├───────┤          │扣案之SONY廠牌不詳型號行動電話壹支│              │
│    │        │  │        │之行動電│        │        │郭政達以電話聯│          │（含0000000000號SIM 卡壹張）應連帶│              │
│    │        │  │        │話）    │        │        │絡被告蔡東諭購│          │沒收，如全部或一部不能沒收時，連帶│              │
│    │        │  │        │        │        │        │買甲基安非他命│          │追徵其價額。                      │              │
│    │        │  │        │        │        │        │事宜，並約定在│          │                                  │              │
│    │        │  │        │        │        │        │被告蔡東諭住處│          │                                  │              │
│    │        │  │        │        │        │        │交易，被告蔡東│          │                                  │              │
│    │        │  │        │        │        │        │諭將數量告知被│          │                                  │              │
│    │        │  │        │        │        │        │告朱世傑，於郭│          │                                  │              │
│    │        │  │        │        │        │        │政達抵達被告蔡│          │                                  │              │
│    │        │  │        │        │        │        │東諭住處後，由│          │                                  │              │
│    │        │  │        │        │        │        │被告朱世傑交甲│          │                                  │              │
│    │        │  │        │        │        │        │基安非他命交付│          │                                  │              │
│    │        │  │        │        │        │        │與郭政達，並收│          │                                  │              │
│    │        │  │        │        │        │        │取價金1000 元 │          │                                  │              │
│    │        │  │        │        │        │        │。            │          │                                  │              │
│    │        │  │        │        │        │        │              │          │                                  │              │
│    │        │  │        │        │        │        │              │          │                                  │              │
│    │        │  │        │        │        │        │              │          │                                  │              │
│    │        │  │        │        │        │        │              │          │                                  │              │
├──┴────┴─┴────┴────┴────┴────┴───────┼─────┼─────────────────┼───────┤
│                                                                          │總計為價值│                                  │              │
│                                                                          │7,000 元之│                                  │              │
│                                                                          │甲基安非他│                                  │              │
│                                                                          │命        │                                  │              │
└─────────────────────────────────────┴─────┴─────────────────┴───────┘
附錄論罪科刑法條
刑法第30條
幫助他人實行犯罪行為者，為幫助犯。雖他人不知幫助之情者，
亦同。
幫助犯之處罰，得按正犯之刑減輕之。
毒品危害防制條例第4條
製造、運輸、販賣第一級毒品者，處死刑或無期徒刑；處無期徒
刑者，得併科新臺幣2 千萬元以下罰金。
製造、運輸、販賣第二級毒品者，處無期徒刑或7年以上有期徒
刑，得併科新臺幣1千萬元以下罰金。
製造、運輸、販賣第三級毒品者，處5年以上有期徒刑，得併科
新臺幣7百萬元以下罰金。
製造、運輸、販賣第四級毒品者，處3年以上10年以下有期徒刑
，得併科新臺幣3百萬元以下罰金。
製造、運輸、販賣專供製造或施用毒品之器具者，處1年以上7年
以下有期徒刑，得併科新臺幣1百萬元以下罰金。
前五項之未遂犯罰之。
毒品危害防制條例第17條
犯第4條至第8條、第10條或第11條之罪，供出毒品來源，因而查
獲其他正犯或共犯者，減輕或免除其刑。
犯第4 條至第8條之罪於偵查及審判中均自白者，減輕其刑。